【裁判字號】    89,訴,230
【裁判日期】    890811
【裁判案由】    偽造文書
【裁判全文】
台灣苗栗地方法院刑事判決                          八十九年度訴字第二三號
    公  訴  人  臺灣苗栗地方法院檢察署檢察官
    被      告  甲○○
右列被告因偽造文書案件，經檢察官提起公訴（八十九年度偵字第一九０四號），本
院判決如左：
    主      文
甲○○連續行使偽造私文書，足以生損害於公眾及他人，處有期徒刑陸月，緩刑參年
。內政部警政署國道公路警察局公警局字（八四）第0000000號舉發違反道路
交通管理事件通知單之通知聯、移送聯、迴覆聯內偽造「乙○○」署押參枚及內政部
警政署國道公路警察局公警局交字第Ｚ00000000號舉發違反道路交通管理事
件通知單之移送聯、迴覆聯、存查聯內偽造「乙○○」署押、指印各參枚均沒收。
    事      實
一、甲○○因駕駛執照遺失多時，不知是否已遭吊銷執照，為脫免遭掣單重罰，竟基
    苟遭警員盤查時即冒用其弟乙○○名義並偽簽乙○○署押之偽造文書概括犯意，
    先於民國八十九年二月十八日十五時十分許，駕駛車牌號碼Ｃ六－四二五二號自
    用小客車，沿國道一號高速公路由南往北方向行駛，行經該道北上七十公里又三
    百公尺路段，因自小客車前保險桿遮蔽前號碼牌，為內政部警政署國道公路警察
    局第二警察隊楊梅分隊員警攔下盤查，並依其違規事由，填製舉發違反道路交通
    管理事件通知單，並交付甲○○收執，詎甲○○因無駕駛執照，為脫免遭掣單重
    罰，竟冒用乙○○名義，在員警交付之該局公警局字（八四）第0000000
    號「舉發違反道路交通管理事件通知單」通知聯「發單單位」欄內偽簽「乙○○
    」之署押（通知單為一式三份，以複寫製作，通知聯發單單位欄、移送聯收受通
    知聯者簽章欄、迴覆聯迴覆機關章戳欄內均有乙○○署押），持交該隊員警用以
    表示已領取該通知單之證明；甲○○另於同年五月十四日十八時十八分許，駕駛
    上開自小客車，沿國道一號高速公路由北往南方向行駛，行經該道南下一五三公
    里又八百公尺路段（苗栗縣三義鄉境內），因無照駕駛，為內政部警政署國道公
    路警察局第三警察隊隊員警攔下盤查，並依其違規事由，填製舉發違反道路交通
    管理事件通知單，並交付甲○○收執，詎甲○○因無駕駛執照，為脫免遭掣單重
    罰，竟承上揭犯意冒用乙○○名義，在員警交付之該局公警局交字第Ｚ0000
    0000號「舉發違反道路交通管理事件通知單」移送聯之收受通知聯者簽章欄
    內偽簽「乙○○」之署押及捺指印（通知單為一式三份，以複寫製作移送聯收受
    通知聯者簽章欄、迴覆聯迴覆機關章戳欄、存查聯填單單位章戳內均有乙○○署
    押及指印），持交該隊員警用以表示已領取該通知單之證明；均足生損害於乙○
    ○及警察、監理機關對於交通事件管理之正確性，嗣經警分別於上開時地查獲識
    破，始查悉上情。
二、案經內政部警政署國道公路警察局第三警察隊（起訴書誤載為第二警察隊）報請
    臺灣苗栗地方法院檢察署檢察官偵查起訴。
    理      由
一、訊據被告甲○○對於右揭時地，冒用乙○○名義，在員警交付之該局公警局（八
    四）字第0000000號舉發違反道路交通管理事件通知單之通知聯「發單單
    位」欄內偽簽「乙○○」之署押（通知單為一式三份，以複寫製作，通知聯發單
    單位欄、移送聯收受通知聯者簽章欄、迴覆聯迴覆機關章戳欄內均有乙○○署押
    ）及該局公警局交字第Ｚ00000000號「舉發違反道路交通管理事件通知
    單」移送聯之收受通知聯者簽章欄內偽簽「乙○○」之署押及捺指印（通知單為
    一式三份，以複寫製作移送聯收受通知聯者簽章欄、迴覆聯迴覆機關章戳欄、存
    查聯填單單位章戳內均有乙○○署押及指印），持交該隊員警用以表示已領取該
    通知單之證明之事實，分別於警訊時及偵審中坦承不諱，復有經被告署押乙○○
    之「舉發違反道路交通管理事件通知單」通知聯、存查聯各一紙，迴覆聯、移送
    聯各二紙扣案足資佐證。從而，本件事證明確，被告上開犯行堪以認定，應予依
    法論科。
二、核被告所為，係犯刑法第二百十六條、第二百十條之行使偽造文書罪。又偽造署
    押行為，因係複寫，故一次簽名即有三枚署押，被告偽造署押之行為為偽造私文
    書之部分行為，不另論罪；被告偽造私文書後復持以行使，其偽造之低度行為為
    行使之高度行為所吸收，只論以行使偽造私文書罪。被告先後二次行使偽造文書
    之犯行，時間密接，犯罪構成要件相同，顯係基於概括犯意而反覆為之，為連續
    犯，依刑法第五十六條規定，應以一罪論，並加重其刑。爰審酌被告之品行、犯
    罪之動機、目的、手段、所生之危害、犯罪後態度等一切情狀，量處如主文所示
    之刑。末查被告未曾受有期徒刑以上之刑之宣告，有台灣高等法院檢察署刑案紀
    錄簡覆表一紙在卷可稽，其經此偵審程序後，當知警惕，應無再犯之虞，本院認
    所宣告之刑以暫不執行為適當，併予宣告緩刑三年，以啟自新。至扣案之內政部
    警政署國道公路警察局公警局字（八四）字第0000000號舉發違反道路交
    通管理事件通知單之通知聯、移送聯、迴覆聯內偽造「乙○○」署押三枚及內政
    部警政署國道公路警察局公警局交字第Ｚ00000000號舉發違反道路交通
    管理事件通知單之移送聯、迴覆聯、存查聯內偽造「乙○○」署押、指印各三枚
    ，均應依刑法第二百十九條之規定予以沒收。
據上論斷，應依刑事訴訟法第二百九十九條第一項前段、刑法第五十六條、第二百十
條、第二百十六條、第二百十九條、第七十四條第一款，判決如主文。
本案經檢察官蔡宗到庭執行職務。
中    華    民    國    八十九    年      八        月      十一        日
                                        臺灣苗栗地方法院刑事庭
                                            法  官  吳  炳  桂
右正本證明與原本無異。
如不服本判決，應於送達後十日內向本院提出上訴狀 (須附繕本) ，上訴於台灣高等
法院台中分院。
                            書記官  黃  秀  娟
中    華    民    國    八十九    年      八        月      十一        日
附錄本判決論罪科刑法條：
刑法第二百十條：
偽造、變造私文書，足以生損害於公眾或他人者，處五年以下有期徒刑。
刑法第二百十六條：
行使第二百十條至第二百十五條之文書者，依偽造、變造文書或登載不實事項或使登
載不實事項之規定處斷。


司法院資訊處製作；財團法人民間司法改革基金會備份。
